最高法院刑事裁定
                                   111年度台抗字第1326號
抗  告  人  宋柏學                     



上列抗告人因加重詐欺等罪案件，不服臺灣高等法院中華民國11
1年8月29日定其應執行刑之裁定（111年度聲字第2835號），提
起抗告，本院裁定如下：
    主  文
抗告駁回。
    理  由
一、原裁定略以：
  ㈠抗告人宋柏學因犯如原裁定附表（下稱附表）所示過失傷害
    、加重詐欺等數罪，先後經法院判處罪刑確定，且各罪均在
    附表編號1裁判確定前所犯；其中雖兼有得易科罰金與不得
    易科罰金之罪，然抗告人已請求檢察官合併聲請定應執行刑
    （下稱定刑），檢察官本件之聲請，並無不合。
  ㈡審酌抗告人所犯各罪之類型、動機、態樣、侵害法益、行為
    次數等情狀，整體評價所犯各罪應受非難及矯治之程度，兼
    衡刑罰經濟與公平、比例等原則，併同抗告人對本件定刑之
    意見，在內部性界限（5年5月=2年1月+1年10月+1年6月）及
    外部性界限（1年10月以上、刑度總和刑期6年2月以下）之
    範圍內，定刑為有期徒刑5年1月。
二、抗告意旨略以：附表編號1至3各罪之宣告刑總和為有期徒刑
    （下同）2年10月，前經法院定刑為2年1月；另案即臺灣桃
    園地方法院裁判，案內各罪之總和刑期為1年1月，經定刑為
    8月。以上二案之定刑，尚不跳脫綱紀法度，合於經驗。然
    抗告人自始配合警方調查，未浪費司法資源，可證深有悔悟
    之犯後態度，惡性尚非重大，倘科以有期徒刑5年1月之刑，
    有過度評價之虞，而於客觀上有令人同情之處，自有依刑法
    第59條、第57條再酌減其刑之必要。原審法院於定刑時未就
    犯罪之情狀適度酌情、合理裁量，致顯不相當，差距懸殊，
    而欠平允，且違反比例原則等法則等語。
三、惟按，數罪併罰之定刑，本係基於刑罰經濟與責罰相當之考
    量，所為一新刑罰之宣告，並非給予受刑人不當利益。又數
    罪併罰，有二裁判以上，且宣告多數有期徒刑者，法院於定
    刑時，應審酌個案具體情節，嚴格遵守刑法第51條第5款所
    規定之外部性界限；所定之執行刑，祇須在不逸脫外部性界
    限範圍內為衡酌，而無全然喪失權衡意義或其裁量行使顯然
    有違比例原則之裁量權濫用之例外情形，並不悖於定應執行
    刑之恤刑目的者，即無違裁量權之內部性界限。經查，原審
    法院審酌上情後之定刑，尚在附表各罪宣告刑中之最長期刑
    即編號4之1年10月以上，各刑合併之刑期6年2月以下之範圍
    內，於刑法第51條第5款之規定，並無違背。其次，附表編
    號1至3之罪曾經法院定刑為2年1月，加計編號4（1年10月）
    、5（1年6月）之宣告刑後，其總和刑期為5年5月。原審5年
    1月之定刑亦未逾越。況抗告人所犯編號2至5之詐欺罪，其
    犯罪時間雖集中於民國106年11至12月間，所用手段亦多相
    類，然抗告人係參與詐欺犯罪集團甚至召募成員參與犯罪，
    且被害人散居基隆市、新北市、臺中市、臺南市等地，各別
    被害金額有達新臺幣90萬元者，對社會之危害非輕，原裁定
    之前述定刑尚無顯然過重而違反比例原則、罪刑相當原則等
    裁量權濫用之違法。至於他案之定刑，因個案情節不同，難
    以比附援引，自無從引用他案酌定應執行刑之比例，作為原
    裁定是否適法之判斷基準。抗告意旨係就已經原裁定依職權
    審酌、論斷之事項再事爭執，且未就原裁定有如何違法為具
    體指陳，應認其抗告為無理由，予以駁回。
據上論結，應依刑事訴訟法第412條，裁定如主文。
中　　華　　民　　國　　111 　年　　11　　月　　3 　　日
                  刑事第四庭審判長法　官  林  立  華
                                  法　官  謝  靜  恒
                                  法　官  王  敏  慧
                                  法　官  李  麗  珠
                                  法　官  林  瑞  斌
本件正本證明與原本無異
                                  書記官
中　　華　　民　　國　　111 　年　　11　　月　　8 　　日